臺灣高等法院臺中分院刑事判決　　　　96年度上易字第1446號
上　訴　人　臺灣台中地方法院檢察署檢察官
被　　　告　乙○○
　　　　　　　　　　（現在台灣台中看守所附設勒戒所觀察勒
上列上訴人因被告竊盜等案件，不服臺灣臺中地方法院96年度易
字第1576號中華民國96年5月10日第一審判決（起訴案號：臺灣
臺中地方法院檢察署96年度偵字第2186、3342、4845號），提起
上訴，本院判決如下：
    主  文
原判決撤銷。
乙○○竊盜，累犯，處有期徒刑肆月，減為有期徒刑貳月，如易
科罰金，以新台幣壹仟元折算壹日。又共同竊盜，處有期徒刑肆
月，減為有期徒刑貳月，如易科罰金，以新台幣壹仟元折算壹日
；扣案之自製鑰匙壹支，沒收。應執行有期徒刑參月，如易科罰
金，以新台幣壹仟元折算壹日；扣案之自製鑰匙壹支，沒收。
    事  實
一、乙○○於民國82年間，因違反肅清煙毒條例等案件，經臺灣
    臺中地方法院判處有期徒刑一年六月、五月，定應執行有期
    徒刑一年九月，緩刑五年確定，後經撤銷緩刑。又因違反麻
    醉藥品管理條例案件，經臺灣臺中地方法院判處有期徒刑七
    月確定。二案接續執行後，於88年8月11日因縮短刑期假釋
    出監保護管束，刑期應至89年8月8日屆滿。嗣於假釋期間，
    又於89年間，因違反毒品危害防制條例案件，經撤銷假釋，
    入監執行殘刑十一月二十八日，於90年10月31日縮刑期滿執
    行完畢。詎乙○○仍不知悔改，仍先後為下列犯行：
  (一)乙○○意圖為自己不法之所有，於95年10月25日上午9時許
    ，在臺中縣東勢鎮○○路970號下方工廠外，趁無人之際，
    徒手竊取甲○○所有之不銹鋼鐵塊一塊，得手後即將該鐵塊
    運往臺中縣東勢鎮○○街191號對面之「正洋資源回收場」
    ，售予不知情之資源回收業者李張麗玲，得款新台幣455元
    後，予以花用殆盡。
  (二)乙○○與劉明章（俟其到案後，由臺灣臺中地方法院另行審
    結）於96年1月23日凌晨4時許，行經臺中縣東勢鎮○○路29
    4號前，適見丁○○所有之車牌號碼KDC-208號重型機車停置
    於該處無人看守，乙○○即與劉明章認有機可乘，即共同基
    於意圖為自己不法所有之犯意聯絡，由劉明章持其所有之自
    製鑰匙一支，共同竊取該部重型機車得手，供渠等代步使用
    。嗣乙○○於96年1月23日下午4時45分許，騎乘上開竊得之
    重型機車搭載劉明章至臺中縣東勢鎮○○街92號之「佑榮資
    源回收場」前時，為警當場查獲，並扣得劉明章所有供其二
    人共同為竊盜所用之自製鑰匙一支。劉明章雖趁隙逃逸，惟
    仍於96年1月23日下午10時10分許，為警循線在臺中縣東勢
    鎮○○路民安巷21之1號內逮獲。
二、案經甲○○訴由臺中縣警察局東勢分局報請臺灣臺中地方法
    院檢察署檢察官偵查起訴。
    理  由
一、訊據被告乙○○對於上開事實，均坦承不諱，核與共犯劉明
    章於警詢及偵查中供述之情節（見中縣東警偵字第09600204
    37號卷第11至13頁，偵字第3342號卷第10至11頁），暨被害
    人朱錦雄、劉秋菊於警詢中指證不銹鋼鐵塊、機車遭竊取之
    情節大致相符（見偵字第3342號卷第24至頁，中縣東警偵字
    第0960020437號卷第14至15頁）。復有贓物認領保管單、臺
    中縣警察局車輛協尋電腦輸入單、舊貨（資源回收）業（公
    司）買入登記簿、車輛竊盜、車牌失竊資料個別查詢報表－
    查詢車輛認可資料各一紙，及員警查獲時拍攝之照片十張附
    卷（見中縣東警偵字第0960020437號卷第24、26、27、36至
    38、44頁，偵字第3342號卷第26至27頁），暨共犯劉明章所
    有供其與被告乙○○共同竊盜所用之自製鑰匙一支扣案可資
    佐證，足見被告乙○○上開自白確與客觀事實相符，堪予採
    信。本件事證明確，被告乙○○犯行，均堪認定。
二、核被告乙○○所為，均係犯刑法第320條第1項之普通竊盜罪
    。被告乙○○就事實欄一、(二)之竊盜犯行，與劉明章間，有
    犯意聯絡及行為分擔，共同實行犯罪之行為，應均論以共同
    正犯。查被告乙○○有事實欄所載之犯罪前科，所判處之有
    期徒刑執行完畢之事實，有臺灣高等法院被告前案紀錄表在
    卷可稽，其於五年以內故意再犯本件事實欄一、(一)所載之有
    期徒刑以上之竊盜罪，該部分構成累犯，應依刑法第47條第
    1項之規定加重其刑。又被告乙○○所為二次竊盜犯行間，
    犯意各別，行為互殊，應予分論併罰。經查中華民國九十六
    年罪犯減刑條例，於民國96年7月4日經總統令公布，於96年
    7月16日施行，被告犯罪之時間，係在96年4月24日以前，且
    所犯之罪符合該條例所規定得予減刑之情形，應依該條例諭
    知其宣告刑及減得之刑。原審以被告犯罪事證明確，予以論
    罪科刑，固非無見。惟查被告前有多次犯罪前科，其不知悔
    改，仍再犯罪，且於本案犯罪前，亦有多次施用毒品之犯行
    ，足認其素行非佳，原審僅量處被告拘役之刑，尚屬過輕。
    檢察官上訴指摘原判決不當，為有理由，應予撤銷改判。審
    酌被告乙○○之智識程度，其因貪念而獨自或夥同共犯劉明
    章竊取財物，侵害他人之財產權益，及所造成之損害，犯罪
    後尚能坦承犯行，態度尚佳等一切情狀，分別量處如主文所
    示之刑及減得之刑，並定其應執行之刑，及諭知諭知易科罰
    金之折算標準。扣案之自製鑰匙一支，係同案被告劉明章所
    有且供其與被告乙○○共同為竊盜所用之物，業據被告乙○
    ○供明在卷，應依刑法第38條第1項第2款規定，併予宣告沒
    收。
據上論結，應依刑事訴訟法第369條第1項前段、第364條、第299
條第1項前段，刑法第28條、第320條第1項、第47條第1項、第41
條第1項前段、第51條第5款、第38條第1項第2款，刑法施行法第
1條之1第1項、第2項前段，中華民國九十六年罪犯減刑條例第2
條第1項第3款、第7條、第9條、第10條第1項，判決如主文。
本案經檢察官丙○○到庭執行職務。
中　　華　　民　　國　　96　　年　　9 　　月　　18　　日
            刑事第十一庭  審判長法　官  陳  朱  貴
                                法　官  何  志  通
                                法　官  郭  同  奇
上列正本證明與原本無異。
不得上訴。
                                書記官  康  孝  慈
中　　華　　民　　國　　96　　年　　9 　　月　　19　　日
附錄論罪科刑法條
刑法第320條第1項
意圖為自己或第三人不法之所有，而竊取他人之動產者，為竊盜
罪，處五年以下有期徒刑、拘役或五百元以下罰金。
